臺灣板橋地方法院刑事判決　　　　　　 94年度簡上字第277號
上　訴　人
即　被　告　乙○○
上列上訴人因竊盜案件，上訴人不服本院於民國94年4月19日以
94年度簡字第1064號所為第一審刑事簡易判決（原偵查案號：94
年度核退偵字第139 號，移送併案審理案號：94年度偵字第5437
、5557號），提起上訴，經本院管轄第二審之合議庭改用通常程
序，為第一審判決如下：
    主  文
原判決撤銷。
乙○○連續於夜間侵入住宅竊盜，累犯，處有期徒刑玖月。又意
圖為自己不法之所有，而侵占離本人所持有之物，處罰金肆仟元
，如易服勞役以佰元折算壹日。
    事  實
一、乙○○前於民國（下同）90年間因竊盜、毒品危害防制條例
    案件，先後經臺灣臺北地方法院、臺灣桃園地方法院判處有
    期徒刑1 年、5 月確定，並定其應執行有期徒刑1 年3 月，
    自92年2 月3 日起算執行，至92年12月23日縮刑執行完畢，
    竟仍不知悛悔，復基於意圖為自己不法所有之概括犯意，先
    後於：
    (一)93年9 月18日1 時21分許，因見丁○○所有6830-DQ 號自
      用小客車停放在台北縣中和市○○路○ 段105 巷20弄1 號
      前，即持路旁無主之磚頭乙塊，先敲落上開自用小客車之
      右前車窗玻璃乙片，再進入上開自用小客車內徒手竊得丁○○所有汽車音響主機、CD換片箱、液晶螢幕各乙台（按
      上開汽車音響主機、CD換片箱、液晶螢幕各乙台，事後均
      經丁○○取回）等物。嗣經丁○○於同日上午發覺上情，
      並經調取上開路段之監視器拷具光碟播放後，始行查悉上
      情。
    (二)93年10月9 日23時許至翌（10）日日出前之某一時段，利
      用甲○○因涉有施用毒品案件遭警查獲之機會，趁機侵入
      甲○○台北縣永和市○○街1 巷14號2 樓住宅內（按無故
      侵入他人住宅部分，未據告訴），徒手竊得甲○○所有
      DVD 錄放影機乙台、手提電腦2 台、數位相機乙台、汽車
      音響電源供應器乙個及PS1 遊戲機乙台。
二、乙○○於93年10月31日2 時許，行經台北縣中和市○○街附
    近時，因見已先遭竊取而離丙○○本人所持有之黑色手提包
    （內有丙○○之身分證等物）乙只，竟另行基於意圖為自己
    不法所有之犯意，將丙○○所有上開黑色手提包乙只侵占入
    己。嗣於93年11月2 日11時及16時許，經警持搜索票及乙○○同意後帶同警員前往乙○○台北縣中和市○○街37巷24之
    1 號住處內進行搜索，先後扣得丙○○所有上開身分證乙枚
    及丙○○所有上開黑色手提包乙只、甲○○所有上開汽車音
    響電源供應器乙個後，始行查悉上情
三、案經台北縣政府警察局永和分局報請臺灣板橋地方法院檢察
    署檢察官偵查起訴及移送併案審理。
    理  由
一、上開事實一、(二)及二之犯行，業據被告乙○○於本院審理時
    坦承不諱，核與被害人甲○○、丙○○2 人分別迭次於警詢
    及偵查中指述之情節，均相符合，復有搜索、扣押筆錄、扣
    押物品目錄表、被害人丙○○之報案三聯單各乙份、現場照
    片9 張、上開丙○○身分證乙枚、黑色手提包乙只及汽車音
    響電源供應器乙個之贓物認領保管單各乙紙，在卷可稽，足
    堪認定。至於上開事實一、(一)之犯行，不僅業據被告於警詢
    中供承：「（你是否曾經動過丁○○6830-DQ 號自小客車？
    ）因我跟他不好，.... ， 我用磚頭往丁○○所有之6830-D
    Q 號副駕駛座前窗玻璃砸去，該玻璃隨即破裂，後來我進入
    車內把裡面弄亂後，我就離去」、「我用手將玻璃取下後放
    在地上」等語（見94年度偵字第5557號卷94年2 月3 日警詢
    筆錄）明確，且上開事實一、(一)之犯行，亦據告訴人丁○○
    迭次於警詢、偵查中及本院審理時均指訴綦詳，復有在掉落
    地上之上開自用小客車右前車窗玻璃上所採得被告所留右手
    食指指紋乙枚，此有內政部刑事警察局93年10月27日刑紋字
    第0930214424號鑑驗書乙份，在卷可稽，而上開事實一、(一)
    之現場監視器拷具光碟乙片，經本院當庭播放勘驗後，該「
    光碟片中有0121及0212兩個檔案，0121係自凌晨01時20分32
    秒起至01時59分59秒止，0212係自凌晨01時59分48秒起至02
    時12分00秒止。01時21分05秒時，被告自畫面右上邊沿人行
    道走入畫面，此時被告雙手並未拿任何東西，被告走至丁○○之小客車（電線桿前第三部車）右前車門旁，在右前車門
    旁低頭彎腰不知做何事，至01時22分00秒起至28分37秒止，
    未見被告其人出現在右前車門旁，以監視鏡頭拍攝角度觀之
    ，畫面內亦未見被告出現在丁○○小客車之車外，於02時08
    分38秒，被告自右前車門旁以彎腰後退之動作出現在畫面上
    ，並朝小客車前方走去繞過車頭，接著過馬路，此時被告手
    上提著壹個物品，進入畫面左上方，於02時11分19秒時，被
    告又自畫面左上方進入畫面內，此時未見被告原先提在手上
    的物品，被告沿著馬路朝畫面下方走，接著離開畫面（另上
    開畫面內容，經本院以數位相機擷取畫面，共拍攝24張畫面
    ，詳如附件）」屬實，亦堪認定。雖被告於本院審理時辯稱
    其當時係要前往找告訴人丁○○，因看不到人，才蹲在上開
    自用小客車旁約40多分鐘，其並未進入上開自用小客車內，
    亦未竊取車內之汽車音響主機、換片箱、液晶螢幕等物云云
    ，惟被告上開所辯，不僅核與其本人於警詢中供述之情節，
    前後已有矛盾，有如上述，且被告既已認識告訴人丁○○在
    先，亦據被告於警詢中供承在卷，則被告於上開時間若果有
    找告訴人丁○○之必要，衡諸上開深夜1 時20分之時間，被
    告應前往告訴人丁○○之住居處所，始為合理，焉有前往上
    開自用小客車尋找告訴人丁○○之必要及可能，而被告於上
    開時地既未能找到告訴人丁○○本人，衡諸常情，被告亦應
    轉往他處繼續找尋告訴人丁○○，惟被告竟逕自蹲在上開自
    用小客車旁，並長達40多分鐘之久，在在均與一般常理有違
    ，至為灼然。又被告在上開勘驗結果中，當其進入上開監視
    器畫面中時，其雙手並未攜帶任何物器，並自上開自用小客
    車旁消失在達40多分鐘之久，最後以「彎身後退」之方式，
    再自上開自用小客車旁出現在上開監視器畫面中，此時被告
    雙手對攜帶有物品等情，亦據本院勘驗屬實，已如上述，再
    參以告訴人丁○○就其上開自用小客車內遭竊財物之指訴經
    過及上開自用小客車內遭竊照片15張以觀，被告於上開時地
    出現在上開自用小客車旁後，顯係先持磚頭敲落上開自用小
    客車右前車窗之玻璃後，再進入上開自用小客車內竊得其內
    之汽車音響主機、換片箱、液晶螢幕等物，至為顯然。被告
    上開所辯，顯係事後卸責之詞，不足採信。被告上開事實一
    、(一)、(二)及二、之犯行均臻明確，應予依法論科。
二、核被告就上開事實一、(一)所為，係犯刑法第320 條第1 項之
    竊盜罪；上開事實一、(二)所為，係犯同法第321 條第1 項第
    1 款之於夜間侵入住宅竊盜罪；上開事實二、所為，則係犯
    同法第337 條之意圖為自己不法之所有，而侵占離本人所持
    有之物罪。公訴人就被告上開移送併案審理部分之犯行，雖
    未一併提起公訴，惟因被告上開移送併案審理部分之犯行與
    公訴人原起訴之竊盜犯行間，有連續犯之裁判上一罪關係，
    依刑事訴訟法第267 條之規定，應併為公訴人原起訴之效力
    所及，本院自得併予審理：又公訴人以被告上開事實一、(二)
    所為，係犯刑法第320 條第1 項之竊盜罪嫌云云，揆諸上述
    ，容有誤會，應依刑事訴訟法第300 條之規定，變更公訴人
    就上開事實一、(二)原起訴所引應適用之法條，合先敘明。被
    告就所犯上開2 次竊盜罪間，其時間緊接，所犯構成要件相
    同，顯係基於同一之概括犯意所為，為連續犯，應依刑法第
    56 條 之規定，論以情節較重之於夜間侵入住宅竊盜乙罪，
    並加重其刑。被告就所犯上開於夜間侵入住宅竊盜罪與意圖
    為自己不法之所有，而侵占離本人所持有之物罪間，其犯意
    各別，要件不同，應予分論併罰。又被告前於90年間因竊盜
    、毒品危害防制條例案件，先後經臺灣臺北地方法院、臺灣
    桃園地方法院判處有期徒刑1 年、5 月確定，並定其應執行
    有期徒刑1 年3 月，自92年2 月3 日起算執行，至92年12月
    23日縮刑執行完畢，此有被告之臺灣高等法院被告前案紀錄
    表乙份可佐，其復於5 年內再犯有期徒刑以上之上開於夜間
    侵入住宅竊盜乙罪，為累犯，應依刑法第47條之規定，加重
    其刑，並依法遞加重之。本件被告就上開事實一、(一)之犯行
    提起上訴，並辯稱其未進入上開自用小客車內竊取告訴人丁○○所有上開財物云云，揆諸上述，雖無理由，惟本件原審
    判決就被告上開事實一、(二)之犯行，認係犯刑法第320 條第
    1 項之竊盜罪，揆諸上述，仍有未洽，是原審判決要屬無可
    維持，應予撤銷，並由本院合議庭依刑事訴訟法第451 條之
    1 第4 項但書第1 款及第452 條之規定，將本件改依通常程
    序審理，並逕為第一審判決。爰審酌被告前曾受有期徒刑之
    執行完畢，竟仍不知悛悔，復於上開時地先後2 次竊取告訴
    人丁○○、被害人甲○○所有上開財物，復另行起意侵占離
    告訴人丙○○所持有上開黑色手提包乙只，已損及告訴人丁○○、丙○○及被害人甲○○之權益，亦危害社會上之財產
    安全及被告犯罪後之態度等一切情狀，量處如主文所示之刑
    ，並就罰金刑部分，諭知易服勞役之折算標準，以資儆懲。
據上論斷，應依刑事訴訟法第455 條之1 第3 項、第369 條第1
項前段、第452 條、第299 條第1 項前段，刑法第56條、第321
條第1 項第1 款、第337 條、第47條、第42條第2 項，罰金罰鍰
提高標準條例第1 條前段、第2 條，判決如主文。
本案經檢察官黃仙宜到庭執行職務
中    華    民    國    94    年    12   月    7      日
                刑事第十三庭  審判長法  官 戴嘉清
                                    法  官 陳信旗
                                    法  官 林晏鵬
上列正本證明與原本無異。
如不服本判決，應於判決送達後十日內向本院提出上訴狀（應附
繕本），上訴於臺灣高等法院。
                                    書記官 陳君偉
中    華    民    國    94    年    12   月    7      日
論罪法條：刑法第321條、第337條
中華民國刑法第321條
犯竊盜罪而有左列情形之一者，處六月以上、五年以下有期徒刑
：
一  於夜間侵入住宅或有人居住之建築物、船艦或隱匿其內而犯
    之者。
二  毀越門扇、牆垣或其他安全設備而犯之者。
三  攜帶兇器而犯之者。
四  結夥三人以上而犯之者。
五  乘火災、水災或其他災害之際而犯之者。
六  在車站或埠頭而犯之者。
前項之未遂犯罰之。
中華民國刑法第337條(侵占遺失物罪)
意圖為自己或第 3 人不法之所有，而侵占遺失物、漂流物或其他
離本人所持有之物者，處五百元以下罰金。
